臺北高等行政法院裁定　　　　　　　　　　　　　　九十一年度訴字第二二六一號
　　原　　　告　甲○○
　　被　　　告　財政部台北市國稅局
　　代　表　人　張盛和（局長）
右當事人間因綜合所得稅事件，原告不服財政部中華民國九十一年五月八日台財訴字
第○九一○○○四七二六號訴願再審決定，提起行政訴訟。本院裁定如左：
　　主  文
原告之訴駁回。
訴訟費用由原告負擔。
　　理  由
一、按「原告之訴，有左列各款情形之一者，行政法院應以裁定駁回之。．．十、起
    訴不合程式或不備其他要件者。」行政訴訟法第一百零七條第一項第十款定有明
    文。
二、本件原告八十一年度綜合所得稅結算申報，涉嫌短漏報取自群暉興業股份有限公
    司（下稱群暉公司）營利所得計新台幣（下同）八五八、○○○元，案經被告合
    併核定其綜合所得總額為二、三○九、二一八元，綜合所得淨額為一、七○四、
    七一八元，並就短漏稅額一○九、八二五元裁處○．五倍罰鍰計五四、九○○元
    （計至百元止）。原告不服，主張上開營利所得係屬資本公積轉增資配股，依財
    政部民國（下同）八十一年五月二十九日台財稅第八一○一四○○一一號函釋規
    定，無須填報扣繳憑單，且於取得時免予計入當年度所得課徵所得稅，況無所得
    ，應予免罰云云，申請復查，經被告以八十七年五月一日財北國稅法字第八七
    ○一七一七一號復查決定未予變更。原告仍然不服，提起訴願，經財政部以八十
    七年十月二十六日台財訴第000000000號訴願決定駁回。原告猶未甘服
    ，於九十年六月一日檢附八十一年度與其同為群暉公司股東之周永銘同年度綜合
    所得稅結算申報案，業經最高行政法院九十年四月二十六日九十年度判字第六六
    六號判決撤銷罰鍰部分之判決書影本，向財政部申請再審，請求撤銷上開被告所
    為之罰鍰處分，經財政部以本件訴願決定係於訴願法八十九年七月一日修正施行
    之前，原告不得對之申請再審為由，作成九十一年五月八日台財訴字第○九一○
    ○○四七二六號訴願再審不受理之決定。原告不服，遂於九十一年六月十四日向
    本院提起行政訴訟，求為撤銷上開訴願再審決定、訴願決定、原處分（含復查決
    定），及命被告另為適法之處分等情，固有相關之處分書、復查決定書、訴願決
    定書及訴願再審決定書在卷可稽。
三、惟查，訴願法上之再審，係八十九年七月一日起施行之訴願法所增訂之新制。新
    訴願法雖創設再審之制度，但其相關規定僅有第九十七條條文而已。茲參諸該條
    之立法理由：「按訴願決定確定後，如發現有類似民事訴訟法第四百九十六條第
    一項及（修正前）行政訴訟法第二十八條所定再審事由時，宜允訴願人或其他利
    害關係人聲請再審以資救濟，爰參照民事訴訟法第四百九十六條、（修正前）行
    政訴訟法第二十八條及第二十九條規定，增列訴願決定之再審制度」，可知訴願
    法上之再審制度雖係參照民事訴訟法及行政訴訟法上之再審制度而設，然其究非
    針對確定之行政法院判決提起再審，而係對於確定之訴願決定申請再審。且受理
    訴願再審之機關，依新訴願法第九十七條規定而作成之再審決定，與通常之訴願
    決定，在程序標的及聲請原因上，仍有所不同，尚不得謂再審決定即屬行政訴訟
    法第四條所稱之訴願決定而得藉此提起撤銷訴訟（行政訴訟法第四條所謂之訴願
    決定，係指「人民因中央或地方機關之違法行政處分，認為損害其權利或法律上
    之利益，經依訴願法提起訴願」之訴願決定，而非指「對於確定訴願決定，申請
    再審」之再審決定）。查訴願再審決定依新訴願法或行政訴訟法並無救濟程序之
    規定，矧新訴願法上之再審，既係在通常救濟程序之外所提供之非常救濟程序，
    其係以已確定且不得再提起行政訴訟之訴願決定為標的，有別於通常之訴願決定
    ，自不宜再成為行政訴訟之標的而允准其對之提起行政訴訟（九十一年度各級行
    政法院行政訴訟法律座談會研討結果參照），是原告猶對該訴願再審決定提起本
    件行政訴訟，顯非合法，應予駁回。
四、依行政訴訟法第一百零七條第一項第十款、第一百零四條、民事訴訟法第九十五
    條、第七十八條，裁定如主文。
中　　　華　　　民　　　國　　九十一　　年　　十二 　 月　   二十四  　 日
                                臺 北 高 等 行 政 法 院  第 六 庭
                                            審 判 長 法  官　林樹埔
            　　　　　　　　　　　　　　　　　　　　 法　官　闕銘富
            　　　　　　　　　　　　　　　　　　　　 法　官　曹瑞卿
右為正本係照原本作成。
如不服本裁定，應於送達後十日內向本院提出抗告狀（須按他造人數附繕本）。
中　　　華　　　民　　　國　　九十一　　年　　十二 　 月　   二十四  　 日
            　　  　　　　　　　　　　　　     　    書記官  方偉皓
